# 存货、固资---盘盈，盘亏账务处理

提问人：ycwl 时间：2013-09-05 11:52:32
盘盈固资，分几种情况： 1.本期发现，如果此为以前年度购买的，未入账。 年初调整： 借：固定资产 贷：应付账款 借：年初未分配利润 贷：累计折旧 本期调整： 借：费用 贷：累计折旧 2.本期发现本期购买的，未入账 借：固定资产 贷：应付账款借：费用 贷：累计折旧 3.以前年度购买，费用化了的 年初：借：固定资产 贷：年初利润分配 借：年初利润分配 贷：累计折旧 本期：借：费用 贷：累计折旧 4.本期确实盘盈的，由于不能确定实际哪年就存在，就按本期刚刚发生的。 借：固定资产 贷：管理费用 借：管理费用 贷：累计折旧 盘盈存货： 1.由于每月都盘，不可能跨期，除非人为，少转成本 借：主因业务成本 贷：库存商品 2.购买时销售方多发的 ，已无法确认到底哪年的货物多发 借：存货 贷：营业外收入
版主，我的理解正确吗

回答人：chenyiwei
实际操作中注意：（ 1 ）注意查清盘盈盘亏的原因及其发生的时间，确定属于哪个年度的差错；（ 2 ）在确定是否需要追溯调整时，应充分考虑重要性原则的影响。

提问人：ycwl 时间：2013-09-10 16:45:44
第一点是考虑要不要做前期差错更正，第二点的意思是根据重要性原则，影响不大，就作为今年的发生额处理，，是这个意思吧

回答人：chenyiwei
第一点除了考虑是否要做前期差错更正以外，更重要的是确定差错的发生年度，为有必要进行的追溯调整提供依据。